【裁判字號】    91,簡上,311
【裁判日期】    920226
【裁判案由】    竊盜
【裁判全文】
臺灣高雄地方法院刑事判決                        九十一年度簡上字第三一一號
    上訴人即被告  甲○○
右列上訴人因竊盜案件，不服臺灣高雄地方法院高雄簡易庭於中華民國九十一年八月
九日九十一年度雄簡字第一二０一號第一審判決（起訴案號：九十一年度偵字第一一
七七一號）提起上訴，本院管轄之第二審合議庭判決如左：
    主  文
上訴駁回。
甲○○緩刑貳年。
    事  實
一、甲○○受僱於中國造船股份有限公司（下稱中船公司）之外包廠商在高雄市○○
    區○○路三號中船公司之廠區內工作，詎甲○○竟意圖為自己不法之所有，於民
    國（下同）九十一年五月三十日十一時許，在中船公司廠區內，徒手竊取該公司
    所有置放於地上之卡浦胎電纜線一綑（規格：一百平方公厘、單芯、長約一百公
    尺、重約一百五十公斤、價值約新台幣（下同）一萬二千五百元），得手後將上
    開電纜線藏置於其母親所有而由其使用中之車牌號碼ＹＲ－０八０六號自用小客
    車後車廂內，嗣於同日十四時許，甲○○駕駛該車正欲通過大門離去之際，為保
    全員柯銘芳發覺有異予以攔阻，並報警當場查獲，經警在該車後車廂內起出上開
    卡浦胎電纜線。
二、案經中船公司訴由高雄市政府警察局小港分局移送臺灣高雄地方法院檢察署檢察
    官偵查後聲請簡易判決處刑。
    理  由
一、訊據上訴人即被告甲○○對於右揭事實迭於偵查及本院審理中均供認不諱（見偵
    查卷第九頁、本院九十二年一月七日訊問筆錄、九十二年二月十二日審判筆錄）
    ，核與告訴人中船公司代理人李銘堂指訴情節（見警卷第二頁）及證人柯銘芳證
    述情節（見警卷第三頁）相符，此外，並有扣押物品目錄表、贓物認領保管單各
    一份在卷可稽，足認被告之自白與事實相符，自得採為論罪科刑之依據，事證明
    確，其犯行洵堪認定。
二、按竊盜罪既遂與未遂之區別，應以所竊之物已否移入自己權力支配之下為標準，
    若已將他人財物移歸自己所持，即應成立竊盜既遂罪（最高法院十七年上字第五
    ○九號、四十四年台上字第五一五號判例要旨參照），被告既已將所竊得之卡浦
    胎電纜線放置於其所駕駛自用小客車後車廂而將之置入自己權力支配下，雖於駕
    車離去之際為警當場逮捕，但其竊盜行為已達既遂，不因嗣被警截獲而影響既遂
    之成立。核被告甲○○所為，係犯刑法第三百二十條第一項之竊盜罪。原審認事
    證明確，並審酌被告一時貪念，竊取他人財物，惟念其犯後坦承犯行、態度良好
    ，所竊取之物價值非鉅，且亦經被害人領回，犯罪所生之危害已然降低等一切情
    狀，因而適用刑事訴訟法第四百四十九條第一項前段、第三項（漏引）、刑法第
    三百二十條第一項、第四十一條第一項、罰金罰鍰提高標準條例第一條前段、第
    二條，逕以簡易判決判處被告有期徒刑四月，如易科罰金以銀元三百元折算一日
    ，經核認事用法均無違誤，量刑亦稱妥適，被告上訴意旨認原審量刑過重，指摘
    原判決不當，為無理由，應予駁回。惟被告素行良好，未曾受有期徒刑以上刑之
    宣告，此有臺灣高等法院被告全國前案紀錄表及臺灣高雄地方法院檢察署刑案資
    料查註記錄表各一份在卷可稽，且被告平日生活單純，無不良嗜好，孝敬父母，
    友愛鄰里，其從事臨時工之工作，月薪約二萬餘元，其妻因須照顧二名年幼子女
    （長女顏珮惠八十八年一月六日出生，長子顏嘉宏八十九年九月八日出生），致
    無法外出工作，其名下別無其他積蓄及任何財產，生活實甚困窘等情，除據被告
    供陳明確外，復有高雄市前鎮區鎮海里證明書、財政部高雄市國稅局財產歸屬資
    料清單、戶口名簿各一紙在卷可佐，且其經此偵、審程序，當知有所警惕，應無
    再犯之虞，本院認為前開對其所宣告之刑，以暫不執行為適當，爰併予宣告緩刑
    二年，以啟自新，併勵來茲。
據上論斷，應依刑事訴訟法第四百五十五條之一第一項、第三項、第三百六十八條，
刑法第七十四條第一款，判決如主文。
本案經檢察官朱秋菊到庭執行職務。
中      華      民      國    九十二    年      二      月    二十六    日
                                      臺灣高雄地方法院刑事第二庭
                                        審判長法  官  莊  崑  山
                                              法  官  柯  彩  燕
                                              法  官  孫  啟  強
右正本證明與原本無異。
不得上訴。
                                              書記官  盧  雅  婷
中      華      民      國    九十二    年      二      月    二十六    日
附錄本判決論罪科刑法條全文：
刑法第三百二十條第一項：
意圖為自己或第三人不法之所有，而竊取他人之動產者，為竊盜罪，處五年以下有期
徒刑、拘役或五百元以下罰金。


司法院資訊處製作；財團法人民間司法改革基金會備份。
